臺灣臺北地方法院刑事附帶民事訴訟判決
111年度簡附民字第93號
原      告  林姿儀
被      告  游寶俊
上列當事人間因本院111年度簡字第1540號妨害公務案件，原告
提起附帶民事訴訟請求侵權行為損害賠償，本院於民國111年8月
16日言詞辯論終結，判決如下：
    主      文
一、被告應給付原告新臺幣貳萬元及自民國一百一十一年七月十
    九日起至清償日止，按年利率百分之五計算之利息。
二、原告其餘之訴駁回。
三、本判決原告勝訴部分得假執行，但被告如以新臺幣貳萬元為
    原告預供擔保，得免為假執行。
    事實及理由
一、原告主張：被告游寶俊於民國110年11月20日19時許，與友
    人飲酒後與店家發生衝突，經伊與其他臺北市政府警察局松
    山分局民有派出所警員到場處理，並於同日21時許，將被告
    與友人帶回民有派出所釐清案情。詎被告在民有派出所內，
    明知伊及其他警員均身著警員制服，為依法執行職務之警務
    人員，竟基於妨害公務之犯意，於伊與其他警員依法執行製
    作證人即餐廳店員等人之筆錄及整理卷證時，大聲咆哮並意
    圖衝入民有派出所公務區域，經伊及其他警員制止仍不從，
    並推擠伊與其他警員，而以此強暴方式妨害伊執行職務，並
    貶抑伊執行公務之人格權，使伊受有精神上之痛苦，請求被
    告賠償精神慰撫金新臺幣（下同）10萬元，爰依侵權行為之
    法律關係，請求被告賠償非財產上之損害等語。並聲明：被
    告應給付原告10萬元，及自起訴狀繕本送達翌日起至清償日
    止，按年利率5％計算之利息。　　
二、被告則以：伊坦承有妨害公務的行為，並承認造成損害，但
    伊的能力僅能賠償2萬元，其餘金額請求駁回等語置辯。
三、本院之判斷：
(一)按因故意或過失，不法侵害他人之權利者，負損害賠償責任
    ，民法第184條第1項前段定有明文。另不法侵害他人之身體
    、健康、名譽、自由，被害人雖非財產上之損害，亦得請求
    賠償相當之金額，民法第195條第1項亦有明文。原告主張被
    告於上開時地妨害公務執行等情，為被告所坦承且不爭執，
    從而，被告所為足以貶抑原告之人格及社會評價，原告因此
    受有精神上痛苦，請求被告負損害賠償責任，洵屬有據。
(二)再按民法第195條第1項所謂相當之金額，應斟酌加害人與被
    害人雙方之身分、資力與加害程度，及其他各種情形核定之
    ；慰撫金是否相當，應以加害行為之加害程度及被害人所受
    痛苦，斟酌加害人及被害人之身分、經濟地位等各種情形定
    之（最高法院47年台上字第1221號、51年台上字第223號判
    決意旨參照）。經查，原告因受被告之強暴行為而妨害公務
    之執行，精神應受有相當之痛苦；本院審酌原告自述在工作
    地點遭被告以強暴行為妨害，感受不到被告道歉認錯之誠意
    等情；而被告自述專科畢業、現已退休之經濟狀況暨係因飲
    酒後而行為失當之動機；參以被告之手段及造成之損害、原
    告受妨害之程度等一切情狀，認原告得向被告請求賠償慰撫
    金金額以2萬元為適當，逾此金額之主張，即無可採。
(三)末按給付無確定期限者，債務人於債權人得請求給付時，經
    其催告而未為給付，自受催告時起，負遲延責任。其經債權
    人起訴而送達訴狀，或依督促程序送達支付命令，或為其他
    相類之行為者，與催告有同一之效力。又遲延之債務，以支
    付金錢為標的者，債權人得請求依法定利率計算之遲延利息
    。民法第229條第2項、第233條第1項前段分別定有明文。本
    件屬無確定期限之債，又係以支付金錢為標的，刑事附帶民
    事起訴狀係於111年7月18日送達被告（見本院卷第25頁），
    則原告請求被告給付自起訴狀繕本送達翌日即111年7月19日
    起至清償日止，按年利率5％計算之利息，為有理由。
四、綜上所述，原告依侵權行為之法律關係，請求被告給付2萬
    元，及自111年7月19日起至清償日止，按年利率5％計算之利
    息，為有理由，應予准許；逾此部分之請求，則無理由，應
    予駁回。
五、假執行之宣告：本件判決所命被告給付之金額未逾50萬元，
    本院就原告勝訴部分，應依刑事訴訟法第491條第10款準用
    民事訴訟法第389條第1項第5款之規定，依職權宣告假執行
    ，併依同法第392條第2項依職權宣告被告得預供擔保而免為
    假執行。
六、本件係刑事附帶民事訴訟，毋庸徵收裁判費，爰不為訴訟費
    用負擔之諭知，併予敘明。
中　　華　　民　　國　　111 　年　　8 　　月　　22　　日
                  刑事第十五庭  法  官  唐玥
以上正本證明與原本無異。
如不服本判決應於收受送達後20日內向本院提出上訴書狀，並應
敘述具體理由；其未敘述上訴理由者，應於上訴期間屆滿後20日
內向本院補提理由書（均須按他造當事人之人數附繕本）「切勿
逕送上級法院」。因疫情而遲誤不變期間，得向法院聲請回復原
狀。
                                書記官  林鼎嵐
中　　華　　民　　國　　111 　年　　8 　　月　　25　　日